# 同一控制下子公司出售给母公司的合并报表编制

提问人：peter1984920 时间：2013-08-05 15:25:19
A公司下面的子公司B（A占B的股权比例为70%)，B下面有C,D,E公司， 2013 年 6 月 30 日，B把C,D公司的股权完全出售给A公司(出售前B占C公司80%股权，占D公司60%股权，其他为非关联的少数股东），请问合并报表主要涉及那些项目抵消分录，具体的抵消分录怎么编制？出售价格高于C,D的净资产价值

回答人：chenyiwei
对于A而言，此项交易完全是其控制范围内的内部交易，因此在合并报表层面应完全抵消其影响，抵消B公司未实现损益的影响，应当按照A少数股东在B公司中的股权比例（7:3）在多数股东和少数股东之间分配，不能全部由归属母公司股东的权益和损益承担。

提问人：61309 时间：2013-08-06 17:40:35
这个交易不属于同一控制下合并，不涉及调整资本公积。

回答人：chenyiwei
B公司合并报表层面仍可确认处置股权损益，前提是交易价格是公允的。